# 实收资本实行注册资本认缴制验资报告格式？

提问人：业务人 时间：2014-03-26 10:52:21
请问有人出过实收资本 实行注册资本认缴制验资报告格式吗？ 公司 500 万增资到 1000 万，通过章程修正案和股东会决议，已取得新公司执照，新执照：注册资本 1000 万，实收资本：实行注册资本认缴制度 章程修正案规定，增资的 500 万元 自变更营业执照起一年内缴齐。 现在出资了，要出验资报告，这种验资报告格式应该如何写呀（参考增资和外资的格式写了，不太放心） 有哪位同仁出过呀？
谢谢！

回答人：chenyiwei
目前情况下，如果继续出验资报告的，则验资报告的内容和格式与以往（此次《公司法》修改前）相比不会有重大变化，因为此次《公司法》修改并没有涉及出资程序等问题。验资还是关注法律法规规定的出资程序（如货币出资缴入被审验单位银行帐户的情况、非货币出资评估和办理财产权转移手续的情况等）。因此基本上沿用以往的格式。当然，有一些内容不需要再提及了，如货币出资占注册资本总额的比例等，可以删除。